

# [Arya Danih Lesmana]

Bekasi, Jawa Barat, 17139 | +62 812 8545 9751 | <u>aryadanihlesmana@gmail.com</u> **LinkedIn**: Arya Danih Lesmana | **Instagram** : @araydl

## **About Me**

Saya Arya Danih Lesmana, seorang Geografer yang antusias dan selalu ingin belajar. Memiliki pengalaman di bidang SIG dan pemetaan dalam mata kuliah praktik di lapangan, membantu penelitian dosen, dan pemetaan freelance. Saya memiliki minat besar dalam pengembangan, analisis, dan penelitian. Karena saya sangat suka mencari potensi dan solusi dari suatu masalah, dan mengembangkan solusi untuk permasalahan tersebut. Oleh karena itu, saya telah mengembangkan keterampilan saya dalam berbagai hal seperti GIS, Penginderaan Jauh, Python, HTML, CSS, dan Javascript.

# **Ability and Skills**

- ArcGIS Product
- OGIS
- Google Earth Engine
- ENVI
- WebGIS
- Global Mapper
- PCI Geomatica

- Python
- Drone Mapping
- Avenza Maps
- Microsoft Office
- Adobe Illustrator
- Adobe Photoshop
- Adobe Priemer Pro
- HTML
- CSS
- JavaScript

# **Education**

- Universitas Negeri Jakarta (2017- Januari 2022)
   Geografi
- Vocational High School Bina Siswa Utama Bekasi (2014 2016)
   Teknik Komputer dan Jaringan

# **Work Experience**

#### 1. Surveyor

Freelance

Badan Pusat Statistik Kota Bekasi (February 2022 – March 2022)

- Mengupdate batas SLS di Kota Bekasi.
- Mengumpul sampel tutupan lahan untuk akurasi asesmen.

### 2. GIS Operator

**Fulltime** 

PT. ICTIndo Mita Solusi (Oktober 2021 – Januari 2022)

• Membuat dataset spasial untuk membangun BIG Data, yang dapat memberikan solusi untuk *insight* bisnis atau masalah klien perusahaan.

#### 3. GIS Engineer

Bappedalitbang Kabupaten Bogor (Augustus – September 2021)

 Membuat Dashboard GIS yang memvisualisasikan Kematian COVID-19 di Kabupaten Bogor untuk membantu pemerintah daerah menangani peningkatan angka kematian akibat covid.

#### 4. Data Analyst

Internship

MAPID (Juni - Augustus 2021)

• Membuat proyek yang memecahkan masalah dengan menggunakan data lokasi atau geospasial terutama untuk keputusan bisnis.

#### 5. Research Assistant

Freelance

Universitas Negeri Jakarta (Juni – Juli 2021)

• Mendukung peneliti untuk melakukan pengumpulan data dan analisis penelitian.

#### 6. GIS Intern Team Lead

Internship

Esri Indonesia (Maret-Juli 2021)

- Mengkoordinasikan tim untuk mencapai tujuan, dan menggabungkan solusi untuk digunakan di beberapa sektor industri
- Membuat proyek untuk memecahkan masalah menggunakan Platform ArcGIS

#### 7. GIS Analyst

Freelance

Kementrian Pertanian Republik Indonesia (April – Juni 2021)

• Menyusun dan menganalisis data OPLAH (Optimasi Lahan Rawa dan Sawah)

# Pencapaian dan Penghargaan

1. Juara 2 Lomba Video Kreatif "Pemanfaatan Penginderaan Jauh dalam Bidang Mitigasi Bencana"

Universitas Negeri Padang (2020)

2. Pemakalah Seminar Nasional Geomatika 2020

Badan Informasi Geospasial (2020)

3. ArcNesia Community Challenge Kategori Jumlah Like Terbanyak

ESRI Indonesia (2020)

# **Publikasi Ilmiah**

 Analisis Perubahan Garis Pantai Menggunakan Teknik Penginderaan Jauh di Pulau Pramuka, Kepulauan Seribu

**Seminar Nasional Geomatika 2020** 

Badan Informasi Geospasial (2021)

# **Pengalaman Relawan**

Mapper

Oktober 2020

#### Humanitarian OpenStreetMap Team

• Memetakan bangunan, jalan dan taman di sekitar Kabupaten Bandung, Bandung Barat dan Tasikmalaya untuk meningkatkan Kapasitas Bencana.

### Mapper

#### April 2020

Humanitarian OpenStreetMap Team

• Memetakan dan melengkapi data fasilitas kesehatan di seluruh Indonesia untuk merespons COVID-19. Berhasil menempati *rank* 1 dalam *leaderboard*.

# **Pengalaman Organisasi**

#### Club K, English Club of Faculty of Social Science, UNJ (2017-2019)

Staff Learning Division

• Merencanakan, mengkoordinasi, memimpin, dan mengawasi kelas diskusi Bahasa Inggris bulanan. Berhasil mengadakan sebuah lomba Social Speech Contest 2019.

#### Badan Eksekutif Mahasiswa Prodi Pendidikan Geografi UNJ (2019)

Staff KPSDM

- Mengkaderisasi anggota BEMP Geografi.
- Melakukan pemantauan, dan dukungan kepada seluruh anggota BEMP Geografi.
- Merencanakan, mengkoordinasi, merangkai acara-acara yang bersifat melatih kepemimpinan.

# Praktik Kuliah Lapangan Sosial, Ekonomi dan Pemetaan Desa Gitgit, Kab. Buleleng, Bali (2019) Ketua Pelaksana

 Merancang acara dan berkoodinasi dengan seluruh elemen panita, dosen-dosen pembimbing dan pihak desa. Berhasil menjalankan acara dengan lancar hingga selesai, dan menghasilkan Laporan Kajian Sosial, Ekonomi dan Pemetaan Desa Gitgit, Kab. Buleleng, Bali.

# Praktik Kuliah Lapangan Sosial, Ekonomi dan Pemetaan Desa Gitgit, Kab. Buleleng, Bali (2019) Ketua Kelompok Pemetaan Digital

- Merancang, dan mengumpulkan data spasial di Desa Gitgit, Kab. Buleleng, Bali
- Membagikan tugas dengan anggota kelompok dan pihak desa untuk pembuatan peta
- Berhasil membuat Peta Desa Gitgit, Kab. Buleleng, Bali

### Badan Eksekutif Mahasiswa Fakultas Ilmu Sosial UNJ (2020)

Staff Departemen Kominfo

• Membuat konten tulisan di website dan menerbitkan majalan bulanan. Berhasil membuat sebuah website, menulis 9 artikel dan menerbitkan 8 majalah digital.

# Praktik Kuliah Lapangan Terpadu Virtual, Desa Plosoharjo, Kec. Toroh, Kab. Grobogan (2020) Ketua Kelompok Pemetaan

- Merancang kajian analisis, mengumpulkan data spasial, dan menyusun peta kajian Desa Plosoharjo.
- Membagikan tugas dengan anggota kelompok dan berkoordinasi dengan pihak desa.

- Berhasil membuat Peta Dasar yaitu Peta Administrasi, Kepemilikan Tanah, Curah Hujan, Jenis Tanah, Kemiringan Lereng, Kerapatan Lineament, Kerapatan Sungai, Litologi, Penggunaan Lahan, dan DAS.
- Berhasil membuat Peta Analisis yaitu Peta Potensi Air Tanah dan Peta Kesesuaian Lahan Bawang Merah.
- Berhasil membuat WebGIS Desa Plosoharjo, dalam link <a href="https://bit.ly/WebGISPlosoharjoFIX">https://bit.ly/WebGISPlosoharjoFIX</a>

# **Pelatihan dan Seminar**

#### 1. ESRI

The Location Advantage (3 Juni 2021)

### 2. 7th Asia-Pasific Conference on Synthetic Aperture Radar 2021

Online Tutorial Series 6 on Synthetic Aperture Radar (3 Juni 2021)

#### 3. 7th Asia-Pasific Conference on Synthetic Aperture Radar 2021

Online Tutorial Series on Synthetic Aperture Radar (11 Maret 2021)

#### 4. DQLAB

Fundamental SQL Using INNER JOIN and UNION (28 Januari 2021)

#### 5. DQLAB

Fundamental SQL Using FUNCTION and GROUP BY (28 Januari 2021)

#### 6. DQLAB

Fundamental SQL Using SELECT Statement (28 Januari 2021)

#### 7. DQLAB

Exploratory Data Analysis with Python for Beginner (28 Januari 2021)

#### 8. DQLAB

Python for Data Professional Beginner - Part 3 (28 Januari 2021)

#### 9. DQLAB

Python for Data Professional Beginner - Part 2 (27 Januari 2021)

#### 10. DQLAB

Python for Data Professional Beginner - Part 1 (7 Januari 2021)

#### 11. DQLAB

Python Fundamental for Data Science (4 Januari 2021)

#### 12. DQLAB

Introduction to Data Science with Python (4 Januari 2021)

#### 13. Geosoftware Community

Machine Learning in Python and Its Application Examples (18 – 19 Desember 2020)

#### 14. ESRI

Spatial Data Science (29 Oktober – 16 Desember 2020)

#### 15. Geosoftware Community

Machine Learning with R for Landslide Prediction (11 – 12 Desember 2020)

#### 16. Geosoftware Community

Komputasi Awan di Bidang Penginderaan Jauh Gunung Api dengan Google Earth Engine (GEE) (2 -6 Desember 2020)

# 17. REGISTER (Remote Sensing and Geographic Information System Technology Research) UNDIP

Coastal Environment In The Face of Climate Change (15 November 2020)

# 18. REGISTER (Remote Sensing and Geographic Information System Technology Research) UNDIP

The Impact of Climate Change in Coastal Environment (13 - 14 November 2020)

#### 19. Geospatial Information Agency

2020 National Geomatics Seminar (15 - 16 Oktober 2020)

#### 20. Geosoftware Community

Python Basics and Its Applications in Geosciences and Geospatial (28 Augustus - 11 Oktober 2020)

#### 21. MAPIN

SAR FOR GEOLOGY AND DISASTER APPLICATION (21 September 2020)

#### 22. LAPAN

Remote Sensing for Forest Fires (18 September 2020)

#### 23. LAPAN

Remote Sensing for Mangroves (11 September 2020)

#### 24. Geosoftware Community

ArcGIS Pro dan ArcGIS Online (10 - 22 Augustus 2020)

#### 25. Geosoftware Community

Basic Geospatial Information System Using QGIS (11 Juli - 2 Augustus 2020)

#### 26. SinauGIS

WebGIS Online Training with Spreadsheet Leaflet for COVID-19 Data Visualization (4 Mei - 6 Juli 2020)

#### 27. JRS-GIS Center

Basic, Advanced, and Web Based GIS Training WebGIS (17 - 18 Juli 2020)

#### 28. Mapperindo

Introduction and Basic Processing of LiDAR Data for Urban and Regional Planning Studies (3 Juli 2020)

#### 29. Geosoftware Community

Remote Sensing and GIS Applications for Various Jobs in the Field of Geoscience (2 -27 Juni 2020)

#### 30. Geospatial Information Agency

Geospatial Information Competency Certification: Can it Boost Human Resources Quality and GI Industry Performance? (19 Juni 2020)

#### 31. Geotronix

Lebih Dalam Lagi Tentang Survei Multibeam: Backscatter (18 Juni 2020)

#### 32. Geospatial Information Agency

InaTEWS: Disaster Preparedness (12 Juni 2020)

#### 33. Geospatial Information Agency

Geospatial Information of Raw Paddy Land (9 Juni 2020)

#### 34. Mapperindo

Utilization of Remote Sensing, Identification of Land Cover Using Guided and Unsupervised Classification Methods (6 Juni 2020)

#### 35. Geospatial Information Agency

One Map Policy and Perpres on Jabodetabek Spatial Planning (5 Juni 2020)

## 36. Geographical Information Science Study Program, FKIP, Indonesian Education University

Scientific and technological developments and prospects for the world of work in the field of geospatial information (5 Juni 2020)

#### 37. Geosoftware Community & Esri Indonesia

GIS Application in Handling COVID-19 (2 - 4 Juni 2020)

#### 38. Esa Unggul University

Mapping Personnel, Universities and Opportunities in the World of Work (1 Juni 2020)

#### 39. Esri

Cartography (25 April - 2 Juni 2020)

### 40. Waindo SpeccTera

GIS Enterprise / Operation Dashboard, CSRT, Airbone, LiDAR and their Utilization Applications (19 Mei 2020)

#### 41. University of Indonesia & Esri Indonesia

Utilization of WebGIS for Tectonic Earthquake Disaster Mitigation (30 November 2019)

#### 42. The Southeast Asian Regional Centre for Tropical Biology

Training of Trainers (ToT) on Application Acoustic Technology for Underwater Object Studies Marine Biota Inventory and Conservation (5 - 9 Agustus 2019)

# 43. The Southeast Asian Regional Centre for Tropical Biology

Drone Training (UAV) for Rapid Disaster Mapping (20 Juli 2019)